臺灣板橋地方法院刑事判決　　　　　　96年度交簡上字第57號
上　訴　人
即　被　告　乙○○
　　　　　　　　　　　樓
上列上訴人即被告因公共危險案件，不服本院刑事庭96年度交簡
字第414 號，中華民國96年3 月29日第一審刑事簡易判決（聲請
簡易判決處刑案號：臺灣板橋地方法院檢察署96年度偵字第3677
號），提起上訴，本院管轄之第二審合議庭判決如下：
    主  文
原判決撤銷。
乙○○駕駛動力交通工具肇事，致人受傷而逃逸，處有期徒刑陸
月，如易科罰金，以新臺幣壹仟元折算壹日，減為有期徒刑月
，如易科罰金，以新臺幣壹仟元折算壹日。緩刑年。
    事  實
一、乙○○於民國96年1 月9 日下午6 時許，駕駛車牌號碼090-
    LB號營業小客車，沿臺北縣新莊市○○路往同縣泰山鄉方向
    行駛，迨於同日下午6 時41分許，途經臺北縣新莊市○○路
    225 巷口時，竟疏未注意，追撞同向前方正等待左轉由甲○
    ○所騎乘之車號TYG-155 號輕型機車，致甲○○受有頭部外
    傷併頭皮血腫、雙手、雙膝多處挫傷等傷害（過失傷害部分
    ，未據告訴）後，竟未下車查看，亦未為其他救護措施，逕
    自駕車逃離現場。
二、案經臺北縣政府警察局新莊分局報請臺灣板橋地方法院檢察
    署檢察官偵查後聲請簡易判決處刑。
    理  由
一、刑事訴訟法第159 條第1 項雖規定，被告以外之人於審判外
    之言詞或書面陳述，除法律有規定外，不得作為證據。惟同
    法第159 條之5 明定：「被告以外之人於審判外之陳述，雖
    不符前四條之規定，而經當事人於審判程序同意作為證據，
    法院審酌該言詞陳述或書面陳述作成時之情況，認為適當者
    ，亦得為證據。」、「當事人、代理人或辯護人於法院調查
    證據時，知有第一百五十九條第一項不得為證據之情形，而
    未於言詞辯論終結前聲明異議者，視為有前項之同意。」其
    立法理由在於傳聞證據未經當事人之反對詰問予以核實，乃
    排斥其證據能力。惟當事人如放棄對原供述人之反對詰問權
    ，於審判程序表示同意該等傳聞證據可作為證據，此時，法
    院除認該傳聞證據欠缺適當性外，自可承認其證據能力。又
    當事人、代理人或辯護人於調查證據時，知有刑事訴訟法第
    159 條第1 項不得為證據之情形，卻表示「對於證據調查無
    異議」、「沒有意見」等意思，而未於言詞辯論終結前聲明
    異議者，應視為已有將該等傳聞證據採為證據之同意。經查
    ，本件被告乙○○及檢察官於本院準備程序期日、審判期日
    ，對本件之供述證據即：被害人甲○○及目擊證人尤晟瑋於
    警詢中之陳述、證人即被害人甲○○及據報前往現場處理之
    員警曲文清於偵查中經具結之陳述、臺北縣政府警察局新莊
    分局道路交通事故現場圖、現場草圖、道路交通事故調查報
    告表(一)、(二)、新泰綜合醫院於96年1 月9 日出具之甲○○之
    診斷證明書等供述證據，表示對證據能力不爭執，復於審判
    期日就本院逐一提示之證據於言詞辯論終結前，均未就所調
    查之證據主張有刑事訴訟法第159 條第1 項不得為證據之情
    形，本院審酌上開筆錄作成時並無不當取供之情形，認為作
    為證據亦屬適當，也無證明力過低之瑕疵，揆諸上開說明，
    此部分經調查之證據，均有證據能力，合先敘明。
二、上揭犯罪事實，業據被告乙○○於本院審理中坦承不諱，並
    經被害人甲○○及目擊證人尤晟瑋於警詢中指述歷歷，又有
    證人甲○○、曲文清於偵查中結證屬實，復有臺北縣政府警
    察局新莊分局道路交通事故現場圖、現場草圖、道路交通事
    故調查報告表(一)、(二)、車損及現場照片十八幀、新泰綜合醫
    院於96年1 月9 日出具之甲○○之診斷證明書附卷可稽，足
    認被告自白與事實相符，罪證明確，犯行洵堪認定。
三、核被告所為，係犯刑法第185 條之4 之肇事逃逸罪。原審依
    現存之證據，已足認定被告犯罪，經檢察官之聲請，不經通
    常審判程序，逕以簡易判決處刑，因依刑法第185 條之4 、
    第41條第1 項前段，刑法施行法第1 條之1 等規定，並審酌
    被告之素行，犯罪之動機、目的、手段，被害人所受之傷勢
    ，兼衡犯罪後之態度及已與被害人達成和解賠償損害等一切
    情狀，量處有期徒刑六月，如易科罰金，以新臺幣一千元折
    算一日，經核其認事用法，均無違誤，量刑亦稱妥適，被告
    提起上訴後，於本院審理中，業已陳述認罪，除仍強調與被
    害人達成和解外，再無其他答辯及有利之舉證聲請本院調查
    ，綜上所述，其提起上訴，顯無理由。惟被告犯罪行為係在
    96年4 月24日以前，符合中華民國96年罪犯減刑條例所定減
    刑條件，原審未及減刑，因涉主文之變更，仍屬無可維持，
    本院自應將原判決撤銷改判。爰審酌被告之素行，犯罪之動
    機、目的、手段，被害人所受之傷勢，兼衡犯罪後之態度及
    已與被害人達成和解賠償損害等一切情狀，仍量處如主文第
    2 項所示之刑，並諭知易科罰金之折算標準，再依中華民國
    96 年 罪犯減刑條例第2 條第1 項第3 款之規定減刑二分之
    一，併諭知易科罰金之折算標準。末查被告前未曾受有期徒
    刑以上刑之宣告，有臺灣高等法院被告全國前案紀錄表在卷
    可稽，其因一時失慮，致罹刑章，而其於犯罪後已與被害人
    成立調解，有臺北縣新莊市調解委員會調解書在卷可參，足
    見被告經此偵審教訓後已知悔悟，應無再犯之虞，本院認原
    審對其宣告之刑，以暫不執行為適當，爰併宣告緩刑三年，
    以啟自新。
據上論斷，應依刑事訴訟法第455 條之1 第1 項、第3 項、第36
9 條第1 項前段、第364 條、第299 條第1 項前段，刑法第185
條之4 、第41條第1 項前段、第74條第1 項第1 款，刑法施行法
第1 條之1 ，中華民國96年罪犯減刑條例第2 條第1 項第3 款、
第7 條，判決如主文。
本案經檢察官劉仕國到庭執行職務
中　　華　　民　　國　　96　　年　　9 　　月　　12　　日
                      交通法庭    審判長法  官  陳恆寬
                                        法  官  陳福來
                                        法  官  張江澤
以上正本證明與原本無異。
本件不得上訴。
                                        書記官  林怡秀
中　　華　　民　　國　　96　　年　　9 　　月　　12　　日
附錄本案論罪科刑法條全文：
刑法第185條之4
駕駛動力交通工具肇事，致人死傷而逃逸者，處六月以上五年以
下有期徒刑。
